---
title: "Rahapelien odotusarvon ja volatiliteetin visualisointi"
author: "(c) Jussi Palomäki, 2023"
output:
  html_document:
    toc: yes
    toc_float: yes
    toc_depth: 2
    code_folding: hide
---
```{r setup, include=FALSE}
knitr::opts_chunk$set(include = TRUE, echo = TRUE, message = FALSE, warning = FALSE)
```

```{r, message=FALSE}
library(tidyverse)
library(gganimate)
library(transformr)

volatility_simulator <- function(hours, ev, SD, players, topbottom=F, volatility="low") {
  
  simulations = data.frame(nrow = 0)
  cumEV = cumsum(rep(ev, hours))
  cumSD = sqrt(cumsum(rep(SD^2, hours))) #first convert to variance, then convert the sum back to SD
  lower <- qnorm(0.025, cumEV, cumSD)
  upper <- qnorm(0.975, cumEV, cumSD)
  confidence <- data.frame(cbind(lower, upper))
  confidence$ID <- seq.int(nrow(confidence))
  
  for (i in 1:players) {
    
    #High volatility: smaller frequent wins, larger rare wins (50)
    if (volatility=="high") {
      test <- data.frame(x = rnorm(hours, mean=ev, sd=SD))
      test$x[sample(nrow(test), hours*0.05)] <- test$x[sample(nrow(test), hours*0.05)] + 100 #add 50 to 5% of hours
      total_added <- hours*0.05*100
      test$x <- test$x - total_added/hours #evenly subtract the added EV above (i.e. hours * 0.05 * 50 euros) ## NOTE!!! The subtracted number of elements needs to be lower than the number of hours so that it totals hours*0.05*50, so for 250 --> subtract 2.5
    }
    
    #Medium volatility: semi-small frequent wins, medium rare wins (5)
    else if (volatility == "med") {
      test <- data.frame(x = rnorm(hours, mean=ev, sd=SD))
      test$x[sample(nrow(test), hours*0.20)] <- test$x[sample(nrow(test), hours*0.20)] + 30
      total_added <- hours*0.2*30
      test$x <- test$x - total_added/hours
    }
    
    #Low volatility: medium frequent wins
    else {
      test <- rnorm(hours, mean=ev, sd=SD)
    }
    
    test <- data.frame(run = test)
    names(test)[1] <- i
    simulations <- cbind(simulations, cumsum(test))
    simulations$nrow <- NULL
  }

  max_value <- which(tail(simulations, 1) == max(tail(simulations, 1))) #Among the last row, which column has the highest value
  min_value <- which(tail(simulations, 1) == min(tail(simulations, 1))) #Among the last row, which column has the lowest value
  
  simulations$ID <- seq.int(nrow(simulations))
  
  simulations.long <- simulations %>% 
    gather(key, value, -ID) %>%
    dplyr::mutate(profit = factor(ifelse(value > 0, 1, 0))) #Pelaaja voitolla vs. ei
  
  #Plot all "players"
  plot <- simulations.long %>%
    ggplot(aes(ID, value, group=key)) + #group here required for complex animation
    geom_line(aes(colour = key)) +
    # geom_line(data = confidence, aes(x = ID, y = lower), linetype="dashed", color="black", size=0.5, inherit.aes=F) +
    # geom_line(data = confidence, aes(x = ID, y = upper), linetype="dashed", color="black", size=0.5, inherit.aes=F) +
    geom_abline(intercept = 0, slope = ev, linetype="dashed", size=0.5, color="red", alpha=.5) +
    geom_hline(yintercept = 0, size=0.5, alpha=.5) +
    xlab("Pelatut tunnit") + ylab("Raha (euroja)") +
    theme_bw(base_size=14) +
    guides(color="none")

  
  #Plot only the top and bottom "players"
  plot2 <- simulations.long %>%
    dplyr::filter(key == max_value | key == min_value) %>%
    dplyr::mutate(key = factor(key, levels = c(max_value, min_value),
                               labels = c("Onnekkain", "Epäonnekkain"))) %>%
    ggplot(aes(ID, value, group=key)) +
    geom_line(aes(colour = key)) +
    #geom_line(data = confidence, aes(x = ID, y = lower), linetype="dashed", color="black", size=0.5, inherit.aes=F) +
    #geom_line(data = confidence, aes(x = ID, y = upper), linetype="dashed", color="black", size=0.5, inherit.aes=F) +
    geom_abline(intercept = 0, slope = ev, linetype="dashed", size=0.5, color="red", alpha=.5) +
    geom_hline(yintercept = 0, size=0.5, alpha=.5) +
    xlab("Pelatut tunnit") + ylab("Raha (euroja)") +
    theme_bw(base_size=14) +
    guides(color="none")
    
  
  if (topbottom == F) {
    return(plot) 
    } 
  else {
    return(plot2)
    }
}
```

## Matala volatiliteetti

Jos sinä ja 99 kaveriasi pelaatte kaikki 100 tuntia matalan volatiliteetin pelejä, teistä onnekkain ja epäonnekkain pelaaja menestyy näin:
```{r}
animation <- volatility_simulator(100, -1, 5, 100, T) + 
  geom_segment(aes(xend = 110, yend = value), linetype = 2, colour = 'grey') + 
  geom_point(size=2) +
  geom_text(aes(x = 95, label = key, color=profit), hjust = 0) +
  geom_text(aes(x = ID, label = round(value, -1), color = profit), vjust=2) +
  scale_color_manual(values=c("red", "darkgreen", "salmon", "lightblue")) +
  transition_reveal(ID) +
  coord_cartesian(clip = 'off')

animate(animation, duration = 15, fps = 10)
```

## Keskitason volatiliteetti

Jos sinä ja 99 kaveriasi pelaatte kaikki 100 tuntia keskitason volatiliteetin pelejä, teistä onnekkain ja epäonnekkain pelaaja menestyy näin:
```{r}
animation <- volatility_simulator(100, -1, 5, 100, T, "med") + 
  geom_segment(aes(xend = 110, yend = value), linetype = 2, colour = 'grey') + 
  geom_point(size=2) +
  geom_text(aes(x = 95, label = key, color=profit), hjust = 0) +
  geom_text(aes(x = ID, label = round(value, -1), color = profit), vjust=2) +
  scale_color_manual(values=c("red", "darkgreen", "salmon", "lightblue")) +
  transition_reveal(ID) +
  coord_cartesian(clip = 'off')

animate(animation, duration = 15, fps = 10)
```

## Korkea volatiliteetti

Jos sinä ja 99 kaveriasi pelaatte kaikki 100 tuntia korkean volatiliteetin pelejä, teistä onnekkain ja epäonnekkain pelaaja menestyy näin:
```{r}
animation <- volatility_simulator(100, -1, 5, 100, T, "high") + 
  geom_segment(aes(xend = 110, yend = value), linetype = 2, colour = 'grey') + 
  geom_point(size=2) +
  geom_text(aes(x = 95, label = key, color = profit), hjust = 0) +
  geom_text(aes(x = ID, label = round(value, -1), color = profit), vjust=2) +
  scale_color_manual(values=c("red", "darkgreen", "salmon", "lightblue")) +
  transition_reveal(ID) +
  coord_cartesian(clip = 'off')

animate(animation, duration = 15, fps = 10)
```

## Korkea volatiliteetti, pidempi ajanjakso

Jos sinä ja 99 kaveriasi pelaatte kaikki 500 tuntia korkean volatiliteetin pelejä, teistä onnekkain ja epäonnekkain pelaaja menestyy näin:
```{r}
animation <- volatility_simulator(500, -1, 5, 100, T, "high") + 
  geom_segment(aes(xend = 510, yend = value), linetype = 2, colour = 'grey') + 
  geom_point(size=2) +
  geom_text(aes(x = 495, label = key, color = profit), hjust = 0) +
  geom_text(aes(x = ID, label = round(value, -1), color = profit), vjust=2) +
  scale_color_manual(values=c("red", "darkgreen", "salmon", "lightblue")) +
  transition_reveal(ID) +
  coord_cartesian(clip = 'off')

animate(animation, duration = 25, fps = 10)
```
